【裁判字號】    90,易,598
【裁判日期】    900920
【裁判案由】    傷害
【裁判全文】
臺灣彰化地方法院刑事判決                            九十年度易字第五九八號
    公  訴  人  臺灣彰化地方法院檢察署檢察官
    被      告  丁○○
                乙○○
右列被告等因傷害案件，經檢察官提起公訴（八十九年度偵字第七八九二號），本院
判決如左：
        主  文
丁○○傷害人之身體，處拘役貳拾日，如易科罰金，以參佰元折算壹日。
乙○○無罪。
        事  實
一、丁○○因懷疑丙○○到處宣稱其與甲○○有曖昧關係，故於民國八十九年八月二
    十六日上午，由丁○○之同居人乙○○（共同被告，詳後敘）以電話邀約丙○○
    與其夫甲○○前來彰化縣彰化市○○路○段一一○巷十二之一號住處對質，俟丙○○於當日八時許依約前來，丁○○與丙○○即在上開住處門前發生口角並互相
拉扯，此時丁○○竟基於傷害之犯意，將丙○○推倒在地，致丙○○受有左股骨
    頸骨折之傷害。
二、案經丙○○訴由彰化縣警察局彰化分局報告臺灣彰化地方法院檢察署檢察官偵查
    起訴。
        理  由
壹、被告丁○○有罪部分：
一、訊據被告丁○○矢口否認涉有傷害犯行，辯稱：係丙○○過來要打伊，自己不小
    心跌倒云云。然查，右揭犯罪事實，業據告訴人丙○○於警訊及本院調查時指訴
    甚詳，且被告丁○○於警訊及本院調查、審理時均坦認：與告訴人發生拉扯，並
    致雙方均跌倒等情（見偵查卷第三頁背面、本院九十年五月十四日訊問筆錄第三
    頁、同年九月六日審判筆錄第三頁），衡以被告疑因告訴人到處宣稱其與甲○○
    有曖昧關係而與告訴人不睦，此為被告所不否認，堪認被告因氣憤而在拉扯間基
    於傷害犯意將告訴人推倒在地，被告前揭所辯，應係事後卸責之詞，委不足採。
    又告訴人因遭被告推倒在地而受有左股骨頸骨折之傷害，有彰化基督教醫院所開
    立告訴人於八十九年八月二十六日到院急診並手術之診斷書一紙附卷可稽，復有
    該院八十九年十一月二十四日（八九）彰基病歷字第八九一一○五○號函附之病
    歷可參，並經該院於九十年六月六日具函表明若毆打過程中有跌倒、追逐便可造
    成骨折等情，有該院（九十）彰基病歷字第九○○六○○號函附於本院卷足參，
    事證明確，被告丁○○犯行，洵堪認定。
二、核被告丁○○所為，係犯刑法第二百七十七條第一項之傷害罪。爰審酌被告因細
    故即為此傷害犯行，迄今仍未與告訴人達成和解，惟本件傷害手段及所生危害均
    非重大，暨考量被告犯罪之動機、目的及犯後態度等一切情狀，量處如主文所示
    之刑，並諭知易科罰金之折算標準，以資懲儆。
貳、被告乙○○無罪部分：
一、公訴意旨略以：被告乙○○與丁○○基於傷害之犯意聯絡，於八十九年八月二十
    六日八時許，在彰化縣彰化市○○路○段一一○巷十二之一號前，由乙○○持拖
    鞋，丁○○則徒手共同毆打告訴人丙○○，致告訴人受有左股骨頸骨折之傷害，
    因認被告乙○○涉犯刑法第二百七十七條第一項之傷害罪嫌。
二、按犯罪事實應依證據認定之，無證據不得推定其犯罪事實；不能證明被告犯罪者
    ，應諭知無罪之判決，刑事訴訟法第一百五十四條、第三百零一條第一項分別定
    有明文。又事實之認定，應憑證據，如未能發現相當證據，或證據不足以證明，
    自不能以推測或擬制之方法，為裁判基礎，此有最高法院四十年台上字第八六號
    判例參照。再認定犯罪事實，所憑之證據，雖不以直接證據為限，間接證據亦包
    括在內，然無論直接或間接證據，其為訴訟上之證明，須於通常一般之人均不致
    於有所懷疑，而得確信其為真實之程度者，始得據之為有罪之認定，倘其證明尚
    未達到此一程度，而有合理性懷疑之存在時，即無從為有罪之認定，此亦有最高
    法院七十六年台上字第四九八六號判例可參。
三、本件公訴人認被告乙○○涉有傷害犯行，無非以告訴人丙○○之指訴、證人甲○○之證言，暨有診斷書、病歷表各一份附卷等為主要論據，固非無見，惟訊據被
    告乙○○堅詞否認涉有傷害犯行，辯稱：丁○○與丙○○互相推拉後跌倒在地，
    伊過去將丁○○拉起來，並未持拖鞋毆打丙○○等語。經查，關於持拖鞋毆打是
    否可致告訴人丙○○左股骨頸骨折乙節，業經彰化基督教醫院於九十年六月六日
    具函表明告訴人左側股骨有陳舊性骨折，並曾接骨內釘固定，持拖鞋毆打不會導
    致骨折，但若毆打過程中有跌倒、追逐便可造成骨折等情，有該院（九十）彰基
    病歷字第九○○六○○號函附於本院卷可稽，可知告訴人所受傷害係因跌倒在地
    所致，而告訴人於警訊及本院調查中均指訴係被告丁○○將其推倒在地（見偵查
    卷第五頁背面，本院九十年五月十四日訊問筆錄第三頁），並未指明被告乙○○
    亦有參與，雖證人甲○○於警訊證稱：乙○○與丁○○共同推倒丙○○等語，惟
    證人甲○○係告訴人丙○○之配偶，其證言有無偏頗之虞，已有可疑，且證人甲○○對於被告丁○○與告訴人拉扯後有無跌坐在地等情，於本院調查時證稱：丁○○並未跌坐地上等語（見本院同前訊問筆錄第五頁），與告訴人於警訊時陳稱
    ：與丁○○拉扯後雙方均跌倒等情（見偵查卷第五頁背面）不符，證人所言顯然
    係為規避被告乙○○因丁○○跌倒才過去拉其起來等情，衡以案發經過告訴人必
    較證人甲○○知之甚詳，應以告訴人之指述為可採，故證人甲○○之證詞，有合
    理可疑而不足採信。綜上所陳，本案並無積極證據足資證明被告乙○○有持拖鞋
    毆打或將告訴人推倒並致其受傷之行為，被告乙○○犯罪不能證明，自應為無罪
    之諭知。
據上論斷，應依刑事訴訟法第二百九十九條第一項前段、第三百零一條第一項，刑法
第二百七十七條第一項、第四十一條第一項，罰金罰鍰提高標準條例第一條前段、第
二條，判決如主文。
本案經檢察官洪紹文到庭執行職務。
中    華民    國      九十      年        九        月     二十     日
                            臺灣彰化地方法院刑事第二庭
                                審判長法官  林  欽  章
                                法      官  石  馨  文
                                法      官  秦  慧  君
右正本證明與原本無異。
如不服本判決，應於判決送達後十日內向本院提出上訴狀（須附繕本）。
告訴人或被害人對於判決如有不服具備理由請求檢察官上訴者，其上訴期間之計算係
以檢察官收受判決正本之日期為準。
                                法院書記官  楊  年  雄
中    華    民    國      九十      年        九        月     二十四   日
刑法第二百七十七條第一項
傷害人之身體或健康者，處三年以下有期徒刑，拘役或一千元以下罰金。
犯前項之罪，因而致人於死者，處無期徒刑或七年以上有期徒刑，致重傷者，處三年
以上，十年以下有期徒刑。


司法院資訊處製作；財團法人民間司法改革基金會備份。
